【裁判字號】    89,竹小,188
【裁判日期】    890907
【裁判案由】    給付票款
【裁判全文】
臺灣新竹地方法院民事判決  八十九年度竹小字第一八八號
    原      告  喜泰旅行社股份有限公司中壢分公司
    法定代理人  乙○○
    訴訟代理人  甲○○
    被      告  陳辰即丙○○
右當事人間請求給付票款事件，本院判決如左：
    主    文
被告應給付原告新台幣貳萬壹仟佰元，及自民國八十九年四月二十日起至清償日止
，按週年利率百分之六計算之利息。
訴訟費用新台幣肆佰陸拾陸元由被告負擔。
本判決得假執行。
    事實及理由
一、原告訴之聲明：如主文第一項所示。
二、事實摘要：
    原告主張其執有由訴外人萬志芬交付、被告（原名丙○○，民國八十九年四月十
    一日改名為陳辰）簽發蘆洲市農會為付款人、面額新台幣（下同）二萬一千三百
    元、票載發票日為八十九年四月四日、支票號碼ＦＡ0000000號之支票（
    下稱系爭支票）一紙，詎於八十九年四月二十日為付款之提示，竟因存款不足退
    票，為此請求被告給付票款及自提示日起至清償日止，按週年利率百分之六計算
    之利息。被告則辯稱系爭支票係遭萬志芬盜開，之前萬志芬雖曾向被告借過五、
    六紙均已蓋好被告印章之空白支票，但並不包括系爭支票，系爭支票確實係遭萬
    志芬盜開，不同意原告之請求等語。
三、本院之判斷：
（一）原告主張其持有系爭支票，經提示不獲支付之事實，已據其提出支票一紙、退
      票理由單二件為證，且為被告所不爭執，自堪認為真實。被告雖辯稱系爭支票
      係遭訴外人萬志芬盜開云云，惟證人萬志芬已於本院證稱：系爭支票乃其向被
      告借的，票上之印章是被告蓋好的，嗣其將系爭支票交予原告以交付機票款等
      語，核與被告自陳曾借予萬志芬空白票據等情相符，此外被告復無法舉證證明
      系爭支票遭萬志芬盜開乙情，是被告所辯顯不足採。按支票發票人應照支票文
      義擔保支票之支付，票據法第一百二十六條定有明文。次按支票執票人向支票
      債務人行使追索權時，得請求自提示日起週年利率百分之六計算之利息，票據
      法第一百三十三條亦有所規定。準此，原告基於票據之法律關係，請求被告給
      付系爭票款，及自八十九年四月二十日起至清償日止，按週年利率百分之六計
      算之利息，即為正當，應予准許。
（二）本件係為被告敗訴之小額訴訟判決，爰依職權宣告假執行。
四、據上論結，原告之訴為有理由，依民事訴訟法第四百三十六條之二十三、第四百
    三十六條第二項、第七十八條、第三百八十九條第一項第四款、第四百三十六條
    之二十，判決如主文。
中      華      民      國    八十九    年      九      月      七      日
                                  臺灣新竹地方法院民事第二庭
~B法      官  魏瑞紅
右為正本係照原本作成。
如對本判決上訴，須於判決送達後廿日內向本院提出上訴狀。
~B法院書記官  李桂珠
中      華      民      國    八十九    年      九      月      七      日


司法院資訊處製作；財團法人民間司法改革基金會備份。
